【裁判字號】    89,交聲,2
【裁判日期】    890131
【裁判案由】    聲明異議
【裁判全文】
臺灣高雄地方法院交通事件裁定                       八十九年度交聲字第二號
    原處分機關  高雄市交通事件裁決所
    異  議  人
    即受處分人  丙○○
右列受處分人因違反道路交通管理處罰條例案件，對於高雄市交通事件裁決所於八十
八年十一月二十日所為之處分（原處分案號：高市裁警字第００一九六五號）聲明異
議，本院裁定如左：
    主  文
異議駁回。
    理  由
一、異議意旨略以：原處分機關以異議人即受處分人丙○○於民國八十八年十月二日
    二十二時一分許，於飲酒後呈現酒醉狀態下（酒精濃度每公升達０‧九八毫克）
    ，駕駛車牌號碼：ＸＡ─九八六八號自用小客車，沿高雄市楠梓區○○○路由北
    往南方向行駛，於行經該路與青農路交岔路口前時，自後追撞在該路口停紅燈由
    被害人陳冠中駕駛自之小客車，致陳冠中頭部受傷，詎異議人未即採取救護或其
    他必要措施，並向警察機關報案而逃逸，原處分機關乃於八十八年十一月二十日
    依據道路交通管理處罰條例第六十二條第一項之規定，裁處異議人吊銷駕駛執照
    之處分。惟異議人肇事時，因見陳冠中很兇，遂記下方陳冠中之車牌，且為了不
    妨礙肇事地點之交通，遂駛離現場，並非有意逃逸，詎原處分機關未審酌此即逕
    為裁決，其裁決顯有未當，爰於法定期間內聲明異議，請求撤銷原處分機關就此
    部分所為之處分。
二、按汽車駕駛人，駕駛汽車肇事致人受傷或死亡，應即採取求護或其他必要措施，
    並向警察機關報告，不得駛離，逃逸者吊銷駕駛執照，道路交通管理處罰條例第
    六十二條第一項定有明文；又汽車駕駛人，曾依道路交通管理處罰條例第六十二
    條第一項之規定吊銷駕駛執照者，不得考領駕駛執照，同條例第六十七條第一項
    亦著有明文。經查：本件異議人於上開時、地駕車肇事逃逸一節，業據被害人陳
    冠中於警訊中指述基詳（見八十八年十月三日陳冠中之警訊筆錄），核與現場目
    擊證人謝尹典於警述時證述情節相符（見八十八年十月三日謝尹典之警訊筆錄）
    ，並經證人即查獲本件肇事逃逸之高雄市政府警察局楠梓派出所警員乙○○到庭
    證述：我是接到通知後到達肇事現場，當時只有被害人陳冠中在場，肇事者（丙
    ○○）已經逃逸，後來據目擊民眾通知，在高楠公路高架橋下查獲異議人到案，
    查獲地點距肇事地點相距約一公里左右等語基詳（見本院八十九年一月二十日訊
    問筆錄）。雖異議人辯稱：伊是為了不妨礙肇事地點之交通才駛離現場云云，惟
    查：異議人於肇事後若停留在現場處理，並不會嚴重影響該路段之交通，是異議
    人自己肇事後逃逸一節，亦據證人即事故發生後至現場處理之高雄市政府警察局
    交通大隊第七分隊警員甲○○結證屬實（見本院八十九年一月二十日訊問筆錄）
    ；參以觀諸異議人於警訊中辯以：因見被害人之車輛受損不很嚴重，便駛離現場
    （見八十八年十月三日丙○○之警訊筆錄），嗣於本院調查時，則先辯以：因見
    被害人很兇才駛離現場，惟隨即改口辯稱：為了不妨礙肇事路段之交通才駛離現
    場云云（見本院八十九年一月二十日訊問筆錄），其辯詞先後不一，顯係避重就
    輕之詞。此外，並有道路交通事故調查報告表、酒精濃度測試表、肇事現場草圖
    及被害人之車損照片一幀在卷可稽。而被害人陳冠中確因本件車禍事故而頭部受
    傷之事實，亦有健仁賢院驗傷診斷證明書一份在卷足佐。綜上所述，顯示異議人
    駕車肇事致人受傷而逃逸之事證已臻明確，異議人上開所辯：肇事後並未逃逸一
    節，尚難採信，原處分機關援引前揭規定，就異議人前揭違規行為裁處「吊銷駕
    駛執照並永久禁考」之處分，依法並無違誤之處，本件異議為無理由，自應予以
    裁定駁回。
三、據上論斷，應依道路交通案件處理辦法第十九條，裁定如主文。
中      華      民      國    八十九    年      一      月    三十一    日
                                臺灣高雄地方法院交通法庭
                                    法  官  唐  照  明
右正本證明與原本無異。
如不服本裁定，應於裁定送達後五日內，向本院提出抗告狀。
                                    書記官  林  孝  聰
中    華    民    國      八十九      年      二      月        一      日


司法院資訊處製作；財團法人民間司法改革基金會備份。
